臺灣臺北地方法院刑事判決　　　　九十六年度簡上字第八四號
上　訴　人　臺灣臺北地方法院檢察署檢察官
被　　　告　甲○○
上列上訴人因被告傷害案件，不服本院民國九十六年一月二十二
日所為九十六年度簡字第一八二號第一審判決（臺灣臺北地方法
院檢察署檢察官聲請簡易判決處刑案號：九十五年度偵字第二一
三一○號），提起上訴，本院管轄第二審之合議庭判決如下：
    主  文
上訴駁回。
    事  實
一、甲○○係臺北市萬華區龍山寺之保全人員，於民國九十五年
    八月十七日凌晨四時許，在臺北市○○區○○路一段一三九
    號龍山寺側門，因攔阻乙○○於非開放時間內進入龍山寺，
    而與乙○○發生口角，竟萌生傷害之犯意，徒手毆打乙○○
    ，致乙○○受有頭頂瘀傷一○×八公分、左上背瘀傷四×三
    公分、二‧五×一‧五公分、二×一公分、一×一公分、左
    腰瘀傷八×二公分、右肘擦傷二‧五×一公分、二×一公分
    、一×一公分、右前臂瘀傷四×○‧五公分之傷害。
二、案經乙○○訴由臺北市政府警察局萬華分局報請臺灣臺北地
    方法院檢察署檢察官偵查聲請以簡易判決處刑。
    理  由
壹、證據能力方面：
一、按被告以外之人於審判外之言詞或書面陳述，除法律有規定
    者外，不得作為證據，刑事訴訟法第一百五十九條第一項固
    有明文；惟被告以外之人於審判外之陳述，雖不符刑事訴訟
    法第一百五十九條之一至第一百五十九條之四之規定，而經
    當事人於審判程序同意作為證據，法院審酌該言詞陳述或書
    面陳述作成時之情況，認為適當者，亦得為證據。當事人、
    代理人或辯護人於法院調查證據時，知有第一百五十九條第
    一項不得為證據之情形，而未於言詞辯論終結前聲明異議者
    ，視為有前項之同意，同法第一百五十九條之五亦有明文。
    被告甲○○對於本院所據以判斷依據之證人即告訴人乙○○
    於警詢中之證述，及聯合醫院和平院區所出具告訴人之診斷
    證明書，並未於言詞辯論終結前就該等證據聲明異議，本院
    審酌證人乙○○於警詢中之供述，係於案發之初立即製作，
    對案發情況之記憶當甚為清晰，不致發生一般傳聞證據中證
    人記憶瑕疵之風險，且上開診斷證明書係該醫院於告訴人就
    診後所出具，均適為本案之證據，揆諸前揭規定，自得作為
    證據。
二、按被告以外之人於偵查中向檢察官所為之陳述，除顯有不可
    信之情況者外，得為證據，刑事訴訟法第一百五十九條之一
    第二項定有明文。證人呂金龍於偵查中之證詞，經具結在卷
    ，有結文附卷可稽（見臺灣臺北地方法院檢察署九十五年度
    偵字第二一三一○號偵查卷第二十三頁），足資擔保應無設
    詞誣陷被告之疑，且被告於審判程序對於其證詞之證據能力
    並未爭執，亦未聲請傳喚，顯已放棄詰問權之行使，復無顯
    不可信之情況，揆諸前揭規定，其於偵查中所為之證述自有
    證據能力。
貳、實體方面：
一、上揭犯罪事實，業據：
  (一)被告甲○○坦承不諱（見本院九十六年度簡上字第八四號刑
    事卷第十五頁反面），核與證人即告訴人乙○○於警詢及本
    院審理時證稱：其於前揭時、地欲進入龍山寺時，為被告阻
    擋在外，並遭被告徒手毆打成傷等情相符（見同上偵查卷第
    四頁至第五頁、同上本院卷第十三頁反面至第十四頁），並
    有聯合醫院和平院區所出具告訴人之診斷證明書在卷可稽（
    見同上偵查卷第六頁），足證被告任意性自白與事實相符，
    應堪採信。本案事證明確，被告傷害犯行，洵堪認定，應予
    依法論科。
  (二)至於證人即告訴人於本院審理時固指證：伊係遭被告與呂金
    龍共同毆打云云（見同上本院卷第十三頁反面），然此為被
    告所否認，證人呂金龍於偵查中亦結證：我是龍山寺之義工
    ，當時正在清主爐，我是聽師姐說外面有人打架才出去看，
    我看見被告與告訴人互相勒住脖子，遂上前將被告與告訴人
    拉開等語明確（見同上偵查卷第二十一頁），且果如告訴人
    所言，其係遭被告及證人呂金龍共同毆打，衡情如此重要之
    情節，何以其於警詢、偵查中時均未曾提及？此顯悖於常情
    ，是告訴人此部分證言，尚不足採，但仍無礙被告上開犯行
    之認定，併此敘明。
二、核被告所為，係犯刑法第二百七十七條第一項傷害罪。原審
    認被告罪證明確，援引刑事訴訟法第四百四十九條第一項前
    段、第三項、第四百五十四條第二項，刑法第二百七十七條
    第一項、第三百零九條第一項、第四十一條第一項前段，刑
    法施行法第一條之一第一項、第二項前段（原審判決漏載第
    一項、第二項前段，應予補充），就被告所犯傷害罪判處拘
    役二十日，並諭知易科罰金之折算標準，認事用法並無違誤
    ，量刑亦屬妥適，上訴意旨，指摘原判決量刑過輕，自非可
    採，其上訴無理由，應予駁回。
據上論斷，應依刑事訴訟法第四百五十五條之一第一項、第三項
、第三百六十八條，判決如主文。
本案經檢察官戴文亮到庭執行職務
中    華    民    國  九十六  年    四    月   十一   日
                          臺灣臺北地方法院刑事第十四庭
                              審判長法  官  宋松璟
                                    法  官  劉煌基
                                    法  官  孫萍萍
上正本證明與原本無異。
本判決不得上訴。
                                    書記官  張汝琪
中    華    民    國  九十六  年    四    月   十一   日
附錄本案論罪科刑法條全文：
刑法第二百七十七條
傷害人之身體或健康者，處三年以下有期徒刑、拘役或一千元以
下罰金。
犯前項之罪因而致人於死者，處無期徒刑或七年以上有期徒刑；
致重傷者，處三年以上十年以下有期徒刑。
